臺灣嘉義地方法院刑事判決
109年度交簡上字第97號
上  訴  人  
即  被  告  許水性



選任辯護人  劉興文律師
上列上訴人即被告因過失傷害案件，不服本院嘉義簡易庭中華民
國109 年11月6 日第一審刑事簡易判決（聲請簡易判決處刑案號
：109 年度偵字第4865號），提起上訴，本院管轄第二審之合議
庭判決如下：
    主    文
上訴駁回。
許水性緩刑貳年。
    犯罪事實及理由
一、本案經本院審理結果，除增列「上訴人即被告許水性於本院
    審理程序之自白」（見交簡上卷第92頁）為證據外，認第一
    審簡易判決認事、用法及量刑咸無不當，應予維持，並引用
    第一審刑事簡易判決書及檢察官聲請簡易判決處刑書記載之
    犯罪事實、證據及理由（如附件，其中道路交通事故照片43
    幀更正為42幀）。
二、上訴人即被告上訴意旨略以：本件被告已認罪，且民國110 
　　年1 月19日與告訴人鄭文寧、楊泋芪成立調解，亦履行調解
    筆錄內容分別給付賠償新臺幣15,000元、50,000元完畢，請
    准給予緩刑之宣告等語（參交簡上卷第90頁）。
三、按關於刑之量定，係實體法上賦予法院得為自由裁量之事項
    ，苟已斟酌刑法第57條各款所列情狀，而未逾越法定刑度，
    或濫用其權限，即不得任意指摘為違法（最高法院72年度台
　　上字第6696號、75年度台上字第7033號等判例要旨，及95年
    度台上字第7315號、95年度台上字第7364號等判決要旨供參
　　）；又在同一犯罪事實與情節，如別無其他加重或減輕之原
    因，下級審法院量定之刑，亦無過重或失輕之不當情形，則
    上級審法院對下級審法院之職權行使，原則上應予尊重（最
    高法院85年度台上字第2446號判決要旨供參）。查本件被告
    涉犯之道路交通管理處罰條例第86條第1 項、刑法第284 條
    前段之汽車駕駛人無駕駛執照駕車因過失致人受傷罪（最高
    法院99年度台非字第198 號判決意旨參照），其法定本刑為
    「1 年以下有期徒刑、拘役或10萬元以下罰金」；而原審以
    被告罪證明確，且①被告一個過失行為同時撞傷2 名告訴人
　　，係以一行為觸犯2 個無照駕駛過失傷害罪，為想像競合犯
　　，依刑法第55條之規定，從重論以1 罪；②被告於事故發生
    時無汽車駕駛執照（見警卷第20頁之公路監理電子閘門查詢
    資料），其無照駕車因而致人受傷，應依道路交通管理處罰
    條例第86條第1 項之規定，加重其刑；③被告於犯罪未被發
    覺前，向該管公務員告知其犯罪，而接受裁判等情，有自首
    情形紀錄表可稽（見警卷第18頁），符合刑法第62條前段規
    定自首之要件，依法先加後減輕其刑；④被告行為時已年逾8
    0歲，依刑法第18條第3 項之規定，再遞減輕其刑；⑤審酌被
    告無犯罪前科的素行，其未注意車前狀況及保持兩車之安全
    間隔距離的違反注意義務及過失程度，致告訴人2 人受有傷
    害，幸而告訴人2 人所受傷勢尚非嚴重等一切情狀，量處被
    告拘役40日，如易科罰金以新臺幣1 千元折算1 日。原審顯
    係本於被告之責任為基礎，並已具體斟酌刑法第57條所列情
    形而為量定，未偏執一端，而有失輕重之情事，亦未逾越法
    律所規定之範圍，依上開最高法院判例、判決意旨，尚難認
    原審量刑有何違法或失當之處。從而，原審縱未及審酌事後
    成立調解暨履行情狀（詳後述），然核其認事用法及量刑
　　，既無違法或不當之處；上訴人仍執前詞提起上訴，復未指
    明原審判決有何濫用裁量權或逾越裁量範圍之情事，則上訴
    為無理由，應予駁回。
四、末查，被告未曾因故意犯罪受有期徒刑以上刑之宣告，有其
    臺灣高等法院被告前案紀錄表1 份附卷可稽，且被告業已與
    告訴人2 人達成調解，履行給付完畢，告訴人亦均表示同意
    給予被告緩刑自新之機會等節，有卷內調解筆錄、本院公務
    電話紀錄可憑（見交簡上卷第61-62 頁、第81-83 頁）；是
    本院審酌被告因一時疏失致罹刑典，犯後已坦承犯行，甚且
    履行賠償完畢，應知所悔悟，信經此偵、審程序及罪刑宣告
    之教訓後，當足資促使其有所警惕而無再犯之虞，本院因認
    所宣告之刑，以暫不執行為適當，爰依刑法第74條第1 項第
    1 款之規定宣告緩刑2 年，以啟自新。
五、據上論斷，應依刑事訴訟法第455 條之1 第1 項、第3 項、
    第373 條、第368 條，刑法第74條第1 項第1 款，判決如主
    文。
本案經檢察官姜智仁聲請簡易判決處刑，檢察官林俊良到庭執行
職務。 
中　　華　　民　　國　　110 　年　　3 　　月　　17　　日
                  刑事第二庭    審判長  法  官  林正雄
　　　　　　　　　                      法  官  周欣怡
　　　　　　　　　　　　　　　　　　　　法  官  王品惠
上列正本證明與原本無異。
本件不得上訴。　　　　　　　　　　　　　　　　　　　　
中　　華　　民　　國　　110 　年　　3 　　月　　17　　日
                                        書記官  黃亭嘉
附錄本判決論罪之法條：
中華民國刑法第284 條 
因過失傷害人者，處1 年以下有期徒刑、拘役或10萬元以下罰金
；致重傷者，處3 年以下有期徒刑、拘役或30萬元以下罰金。

道路交通管理處罰條例第86條第1 項（刑責之加重及減輕）
汽車駕駛人，無駕駛執照駕車、酒醉駕車、吸食毒品或迷幻藥駕
車、行駛人行道或行經行人穿越道不依規定讓行人優先通行，因
而致人受傷或死亡，依法應負刑事責任者，加重其刑至2 分之1
。